臺灣基隆地方法院刑事判決　　　　　　　　　　　　　九十三年度訴字第一一號
　　公　訴　人　臺灣基隆地方法院檢察署檢察官
　　被　　　告　甲○○　男　二.
右列被告因竊盜案件，經檢察官提起公訴（九十三年度偵字第五四三號），本院合議
庭裁定由受命法官獨任進行簡式審判程序，判決如左：
    主  文
甲○○連續攜帶兇器毀越安全設備竊盜，處有期徒刑壹年貳月；扣案之平口鏍絲起子
壹把沒收。
    事  實
一、甲○○基於意圖為自己不法所有之概括犯意，連續於下列時、地行竊：(一)於民國
    九十一年五月中旬某日下午，甲○○從家中自備平口鏍絲起子一把（鐵質部分長
    十五公分，前端平口鈍器，握把長十公分，客觀上足以對人之生命、身體構成危
    險），前往基隆巿樂利三街三十四巷四十二之三號四樓丙○○住宅頂樓，以所持
    平口鏍絲起子將鐵窗撬鬆後，以手搖晃打開窗鎖後爬入房屋（侵入住宅部分未據
    告訴），竊取丙○○所有之金戒指及金飾一批，得手後，將右揭金飾持往基隆巿
    劉銘傳路不詳名稱金飾店典當，得款新台幣（下同）一萬元。(二)又於九十一年八
    月中旬某日下午，甲○○以徒手扳開同上址鐵窗上之鐵條，侵入上開丙○○住宅
    （侵入住宅及毀損部分未據告訴），竊得洋酒三瓶。(三)又於九十三年一月初某日
    下午三時許，甲○○再以徒手扳開上址鐵窗鐵條方式侵入丙○○住宅（侵入住宅
    及毀損部分未據告訴），竊得金幣及金元寶各一個，得手後於同年一月十五日持
    往基隆巿樂利三街三十八巷十八號「泓福銀樓」，向不知情之林麗華典當得款二
    千六百十二元。(四)甲○○復於九十三年一月十五日下午二時許，持上開平口鏍絲
    起子將丙○○上開住宅另一鐵窗撬開，以手搖晃窗戶打開窗鎖從空隙爬入屋內（
    侵入住宅及毀損部分未據告訴），竊取丙○○所有之CANON牌及NIKON牌照相機各
    一台。(五)甲○○又於九十三年一月十九日下午三時許，以徒手將丙○○上開住宅
    鐵窗鐵條扳開，以手搖晃窗戶打開窗鎖從空隙爬入屋內（侵入住宅及毀損部分未
    據告訴），竊取丙○○所有之ＤＶＤ放影機、音響主機、ＬＤ放影機、數位迴帶
    機各一台。嗣甲○○將ＤＶＤ、音響主機、ＬＤ放影機均丟棄於不詳地址垃圾場
    。(六)甲○○再於九十三年二月二日下午三時許，再以徒手將丙○○上開住宅鐵窗
    鐵條扳開，以手搖晃窗戶打開窗鎖從空隙爬入屋內（侵入住宅及毀損部分未據告
    訴），正尋覓行竊物品之際，適丙○○返回住處，甲○○即迅速逃離現場而未遂
    。(七)九十三年二月四日上午九時許，甲○○再以徒手將丙○○上開住宅鐵窗鐵條
    扳開，以手搖晃窗戶打開窗鎖從空隙爬入屋內（侵入住宅及毀損部分未據告訴）
    ，正欲竊取錄放影機一台之際，因丙○○返家，甲○○乃在該處竊來絲襪一條，
    以之套住頭部作為遮掩後循原窗戶爬出，由頂樓逃逸，丙○○隨即報警處理，嗣
    於同日上午十時許，甲○○為警在基隆市○○○街三十四巷四十二之三號頂樓當
    場逮捕。經甲○○同意帶同警員前往其位於基隆市○○○街三十四巷四十之一號
    及絲襪一條等物（均經所有人丙○○領回），並扣得甲○○所有之上開平口鏍絲
    起子一把。
二、案經基隆巿警察局第四分局報告臺灣基隆地方法院檢察署檢察官偵查起訴。
    理  由
一、認定事實所憑之證據及理由
  (一)被告自白：被告甲○○於警詢、檢察官偵訊中（九十三年二月四日偵訊筆錄，見
    偵查卷第四二至四八頁）及本院準備程序與審理中，均坦承右揭事實不諱，核與
    下列其他證據相符，應堪採為證據。
  (二)被害人林昆雄於警詢中指訴遭竊之情形甚詳（見偵查卷第一三至一五頁），並有
    現場照片十七幀在卷可佐（附於偵查卷第二九至三一頁）。
  (三)證人即「泓福銀樓」負責人之妻林麗華於警詢中指述被告曾持金飾至該銀樓典當
    得款（見偵查卷第一六至一八頁），並提出該銀樓之「金飾買入登記簿」一份附
    卷為證（附於偵查卷第二二至二五頁）。
  (四)基隆市警察局第四分局搜索扣押筆錄一份及贓物認領保管收據一紙：基隆市警察
    局第四分局員警於九十三年二月四日經被告同意進入其住處基隆市○○○街三十
    四巷四十之一號內搜索，查獲CANON牌、NIKON牌照相機各一台、數位迴帶機一台
    及絲襪一條等物，均經被害人丙○○指認並領回。
  (五)扣案證物：平口鏍絲起子一把，其鐵質部分長十五公分，前端平口鈍器，握把長
    十公分。
  (六)綜上，右揭事實之積極證據明確，被告犯行已堪認定，應依法論科。
二、論罪及科刑之理由
  (一)扣案之平口鏍絲起子一把，其鐵質部分長十五公分，前端平口鈍器，握把長十公
    分，如持之攻擊人體，將造成嚴重危害，係客觀上足以對人之生命、身體構成危
    險之兇器。被告攜帶上開鏍絲起子、毀越鐵窗及窗戶等安全設備而竊取他人動產
    ，核其所為事實欄所載(一)、(二)、(三)、(四)、(五)之行為係犯刑法第三百二十一條第一
    項第二款、第三款之加重竊盜既遂罪；又被告所為事實欄所載(六)、(七)之行為已著
    手而不遂，核其所為，係犯刑法第三百二十一條第二項、第一項第二款之加重竊
    盜未遂罪。被告先後多次竊盜犯行，時距非遠，方法相同，且所犯係構成要件相
    同之罪名，顯係出於概括之犯意反覆為之，為連續犯，應依刑法第五十六條之規
    定論以加重竊盜既遂一罪，並加重其刑。
  (二)爰審酌被告年輕力壯，竟不思努力以正當方法賺取金錢，亟思不勞而獲，竟連續
    持械踰窗侵入鄰居同一被害人住處行竊達七次之多，造成被害人莫大之困擾，影
    響社會安寧非輕，及其竊得財物價值與犯後坦承犯行態度良好等一切情狀，量處
    如主文所示之刑。
  (三)扣案之平口鏍絲起子一把係被告所有並供其犯本件竊盜罪所用，業經被告於本院
    審理中供述明確，應依刑法第三十八條第一項第二款之規定沒收之。
三、據上論斷，應依刑事訴訟法第二百七十三條之一第一項、第二百八十四條之一、
    第二百九十九條第一項前段，刑法第五十六條、第三百二十一條第一項第二款、
    第三款、第二項、第三十八條第一項第二款，判決如主文。
本案經檢察官乙○○到庭執行職務。
中　　　華　　　民　　　國　　九十三　　年　　　四　　　月　　 三十 　　日
                                      臺灣基隆地方法院刑事第一庭
                                                法  官  蔡岱霖
右正本證明與原本無異。
對於本件判決如有不服，應於收受送達後十日內，向本院提出上訴書狀，上訴於臺灣
高等法院，並按他造當事人之人數附具繕本。
                                                書記官  陳錦進
中　　　華　　　民　　　國　　九十三　　年　　　四　　　月　　 三十 　　日
附錄論罪法條全文：
刑法第三百二十一條
犯竊盜罪而有左列情形之一者，處六月以上、五年以下有期徒刑：
　　一、於夜間侵入住宅或有人居住之建築物、船艦或隱匿其內而犯之者。
　　二、毀越門扇、牆垣或其他安全設備而犯之者。
　　三、攜帶兇器而犯之者。
　　四、結夥三人以上而犯之者。
　　五、乘火災、水災或其他災害之際而犯之者。
　　六、在車站或埠頭而犯之者。
前項之未遂犯罰之。
